【裁判字號】    92,易,73
【裁判日期】    920613
【裁判案由】    傷害等
【裁判全文】
臺灣高雄地方法院刑事判決                            九十二年度易字第七三號
    公  訴  人  臺灣高雄地方法院檢察署檢察官
    被      告  戊○○
    選任辯護人  陳水聰律師
右列被告因傷害等案件，經檢察官提起公訴（九十二年度偵字第八０一三號），本院
判決如左：
    主      文
戊○○傷害人之身體，處有期徒刑肆月，如易科罰金以參佰元折算壹日；又公然侮辱
人，處拘役肆拾日，如易科罰金以參佰元折算壹日。
    事      實
一、戊○○因於高雄市前金區○○○路六一號「聯宏五福商業大樓」旁之防火巷擺設
    檳榔攤，疑係遭該大樓管理委員會委員乙○○○檢舉而與其產生嫌隙，於民國（
    下同）九十年九月一日中午十二時許，適乙○○○欲返回其高雄市前金區○○○
    路六一號十三樓之十七住處時，而在上開大樓門口巧遇戊○○，詎戊○○竟基於
    傷害人身體之犯意，朝乙○○○胸部用力拉扯、抓、打，致使乙○○○受有前胸
    約十八公分之紅腫以及右肘外側十五公分之紅腫熱痛等傷害。戊○○前曾因
    九十年九月一日恐嚇乙○○○之犯行，為警查獲，嗣後並由臺灣高雄地方法院檢
    察署檢察官偵查起訴，且經法院判處拘役參拾日確定在案，詎於前案遭查獲後，
    仍不知謹言慎行，復於九十年九月六日下午二、三時左右，在前開大樓三樓之第
    一商業銀行會議室內，因乙○○○正召開住戶會議之機會，猝然衝至主席台前公
    然以台語辱罵「瘋女人、不要臉」等語侮辱乙○○○。
二、案經乙○○○訴由臺灣高雄地方法院檢察署檢察官偵查起訴。
    理      由
一、訊據被告戊○○矢口否認涉有右揭傷害、公然侮辱犯行，並辯稱：確實未打乙○○○，且係乙○○○罵其「不要臉」，其始還罵「不要臉」，但未曾罵乙○○○
    「瘋女人」云云。惟查：被告右揭犯行，業據告訴人乙○○○指陳綦詳，核與當
    場目擊之證人甲○○（九十一年十一月六日偵訊、本院卷第二一頁）、丁○○（
    九十一年十一月十四日偵訊、本院卷第三六頁）、己○○（九十一年十一月十四
    日偵訊）等分別於偵、審中證述之情節相符，證人甲○○更於偵訊時證稱：伊有
    看到戊○○扯乙○○○胸前衣服（九十一年十一月六日偵訊），且於審訊時證述
    ：被告出手抓、打告訴人等語（本院卷第二一頁）；證人丁○○、己○○亦相繼
    於偵查中均結證稱：當時會議要選主任委員，被告以台語罵乙○○○不要臉、瘋
    女人等語（九十一年十一月十四日偵訊），丁○○復於審訊時證述：告訴人當時
    只是坐在那裡，並無任何發言等詞（本院卷第三六頁）；又就告訴人所受傷害部
    分並有診斷證明書一紙附卷可參，況被告於住戶會議之特定多數人得以共見共聞
    之場合，以「瘋女人」、「不要臉」輕蔑言詞辱罵告訴人，自足以貶損告訴人社
    會地位及名譽；至被告請求傳喚之各該證人即傷害犯行部分案發時，正於該處附
    近排班之計程車司機丙○○、庚○○二人所證：未見及被告打告訴人云云，首就
    其等二人注意及案發處告訴人與被告二人時，無非係被告與告訴人二人已發生大
    聲爭執之際，此參諸其二人於本院審理時均證稱：見到被告與告訴人大聲爭執之
    證詞可知（本院卷第六四頁），然而，據前述目擊證人甲○○之證述：係告訴人
    一走出來，被告即跑去罵告訴人且出手抓及打告訴人等語（本院卷第二一頁），
    是知，被告及告訴人在該大樓門口甫接觸即生被告毆打告訴人情事，及至二人大
    聲爭執，無非已係毆打後，旁人勸阻之時，且證人丙○○及庚○○二人均係排班
    計程車，適值排班工作之時，豈有可能隨時注意隔鄰大樓門口是否曾生毆打或爭
    吵等事端，僅有之可能，係於被告毆打告訴人後，在二人大聲爭執之際，始會引
    其注意，並證人丙○○、庚○○均證述：其等所在位置與被告等人相距約有五、
    六公尺，而當時又有二至三人在旁勸架，庚○○更證稱：有三、四人在旁圍觀等
    詞，丙○○供證：其未過去圍觀；庚○○陳述：其僅在計程車旁等語，顯見證人
    丙○○及庚○○均非圍觀之人甚明（參本院卷第六五頁），則在證人丙○○、庚○○與案發地點尚有五至六公尺之相當距離，又有二至三人勸架，另三至四人圍
    觀，是證人丙○○及庚○○因有勸架、圍觀等人之阻擋，所見自有侷限，難遍及
    全盤，因此被告與告訴人二人突發驟然之毆打衝突，即使未為並非在旁圍觀之證
    人丙○○及庚○○二人所得見，亦無從遽為被告有利之認定，更況，前業有近距
    離目擊之證人甲○○於偵、審均證述詳確，是被告確有傷害告訴人之犯行甚明；
    再就證人黃美珠雖證稱：被告係因遭告訴人罵「不要臉」，才回罵「妳自己也不
    要臉」，且被告未罵「瘋女人」云云，然證人黃美珠係被告之媳婦，係屬至親，
    為證依法既無須具結，且所證顯難無偏頗，是否可信，自非無疑，更況，被告公
    然侮辱告訴人一情，已經前開證人丁○○及己○○二人先後於偵查及審訊時均分
    別於具結後證述甚明，是證人黃美珠所證，亦無足採，從而，被告空言否認，上
    開辯詞均無可信，本件事證已明，被告犯行洵堪認定，應予依法論科。
二、核被告戊○○所為，係犯刑法第二百七十七條第一項之傷害、第三百零九條第一
    項之公然侮辱等罪。被告所犯前開二罪間，犯意各別，罪名不同，構成要件互殊
    ，應予分論併罰。爰審酌被告前曾因九十年九月一日恐嚇乙○○○之犯行，為警
    查獲，嗣後並由臺灣高雄地方法院檢察署檢察官偵查起訴，且經法院判處拘役參
    拾日確定在案，此有臺灣高等法院高雄分院九十一年度上易字第三七四號刑事判
    決網路列印本卷附可稽，詎被告在前案遭警查獲後，仍不知謹言慎行，復為公然
    侮辱犯行，足見其素行非佳，且犯後仍矢口否認，極力飾詞狡辯，且未能賠償告
    訴人之損失，真誠與告訴人協商和解事宜，犯罪後之態度亦屬不良，並被告本案
    犯行對於告訴人之傷害尚非嚴重，公然侮辱波及之範圍亦屬有限，所生實害尚稱
    輕微等一切情狀，量處如主文所示之刑，並均定其易科罰金之折算標準，以示懲
    儆。
據上論斷，應依刑事訴訟法第二百九十九條第一項前段，刑法第二百七十七條第一項
、第三百零九條第一項、第四十一條第一項，罰金罰鍰提高標準條例第一條前段、第
二條，判決如主文。
本案經檢察官李奇哲到庭執行職務。
中      華      民      國      九十二    年      六     月     十三    日
                                      臺灣高雄地方法院刑事第三庭
                                            法  官    高思大
右正本證明與原本無異。
如不服本判決，應於判決送達後十日內向本院提出上訴狀，上訴於台灣高等法院高雄
分院（須附繕本）。
                                            書記官    蔡語珊
中      華      民      國      九十二    年      六     月     十三    日


司法院資訊處製作；財團法人民間司法改革基金會備份。
